臺灣桃園地方法院刑事判決　　　　　　 94年度簡上字第251號
上　訴　人　臺灣桃園地方法院檢察署檢察官
被　　　告　丙○○
　　　　　　　　　　　巷16號2樓
上列上訴人因被告竊盜案件，不服本院民國94年5 月31日94年度
壢簡字第851 號第一審刑事簡易判決（聲請簡易判決處刑案號：
94年度速偵字第157 號），提起上訴，及移送併案審理（94年度
偵字第9871號），本院管轄之第二審地方法院合議庭判決如下：
    主  文
原判決撤銷。
丙○○連續竊盜，累犯，處有期徒刑參月，如易科罰金，以參佰
元折算壹日。
    事  實
一、丙○○前於民國93年間，因妨害自由案件，經臺灣臺中地方
    法院以93年度中簡字第475 號，判處有期徒刑3 月，如易科
    罰金，以300 元折算1 日，於93年4 月5日確定，並於93年4
    月29日易科罰金執行完畢，猶不知惕勵，竟基於意圖為自己
    不法所有之概括犯意，先於94年4 月27日16時20分許，在桃
    園縣桃園市○○街2 巷5 號前，以徒手搬動方式竊取乙○○
    所有置於門前水溝上之鐵片1 塊（下稱上開鐵片），價值約
    新台幣（下同）4 千元，得手後欲變賣得現供己花用。嗣於
    同日16時20分許，其適搬運上開鐵片，行經桃園縣桃園市○○街2 巷前，旋為警當場查獲。復於94年5 月13日16時許，
    在桃園縣中壢市○○路○ 段27巷3 號，以徒手搬動方式，竊
    取甲○○所有之不銹鋼鐵門1 個（下稱上開鐵門），價值約
    2 萬元。甫得手欲離開時，即為鄰人丁○○發覺上前制止，
    並報警查獲。
二、案經桃園縣警察局桃園分局報請臺灣桃園地方法院檢察署檢
    察官偵查後，聲請以簡易判決處刑，及桃園縣警察局中壢分
    局報請臺灣桃園地方法院檢察署檢察官偵查後，移送併案審
    理。
    理  由
一、訊據被告丙○○對於上揭時、地，其先後竊取被害人乙○○
    、甲○○所有之上開鐵片、上開鐵門之事實坦白承認，惟辯
    稱：案發當時上開鐵門還來不及拆下來，伊就被警察查獲云
    云。然查，上開事實業據被害人乙○○、甲○○分別於警詢
    中指述其等各失竊上開鐵片、上開鐵門之過程甚詳在卷，且
    經目擊證人丁○○於本院審理中結證稱：（問：是否目睹被
    告於94年5 月13日下午，在中壢市○○路○ 段27巷3 號，竊
    取甲○○所有之不銹鋼鐵門？）當時我和我幾個朋友在甲○○家對面的空地上聊天。前二天甲○○才叫鐵工廠的人來將
    鐵門修好，修理時我有看到，所以案發當天被告在拆鐵門時
    ，我們就覺得很奇怪，‧‧我立刻打電話報警，並通知里長
    。當時被告已經將不銹鋼鐵門拆下並且拿在手上，因為鐵門
    只是用栓子拴住等語明確在卷（見本院94年8 月10日審判筆
    錄），復有贓物領據2 份；贓物照片及現場照片3 幀附卷可
    稽。至被告雖以上開情詞置辯，惟與上開事證不符，而佐以
    證人丁○○與被告素不相識，更無任何怨隙可言一節，衡情
    實無甘冒偽證罪責之風險而故意設詞陷害被告之必要，是堪
    認證人丁○○上開證詞應具客觀真實性，可以採取，從而，
    被告上開所辯實難遽採。本件事證明確，被告上開犯行足可
    認定，應依法論科。
二、被告丙○○先後徒手竊取被害人乙○○、甲○○各別所有之
    上開鐵片、上開鐵門，核其所為，均係犯刑法第320 條第1
    項之竊盜罪。被告先後二次竊盜犯行，時間緊接，犯罪構成
    要件相同，顯係基於概括犯意為之，為連續犯，以一罪論，
    應依法加重其刑。公訴意旨雖未論及被告於94年5 月13日所
    為竊取被害人甲○○所有上開鐵門之犯行，惟此部分事實與
    已起訴之犯罪事實間，具有連續犯之裁判上一罪關係，依法
    本院自得併予審究。查被告前有如事實欄所載之犯罪科刑執
    行情形，有刑案資料查註紀錄表、臺灣高等法院被告前案紀
    錄表各1 份在卷可參，被告於前案執行完畢後5 年內再犯本
    件有期徒刑以上之竊盜罪，為累犯，應依法加重其刑。原審
    就被告據以論罪科刑，固非無見，惟未及斟酌被告竊取被害
    人甲○○所有上開鐵門之犯行，尚有違誤，上訴意旨執此指
    摘原判決不當，為有理由，應由本院就該部分予以撤銷改判
    。爰審酌被告正值壯年，不思正途，為一時貪念，竟竊取被
    害人所有之上開鐵片、上開鐵門，所為非是，惟被告所竊財
    物價值非高，犯情非重，且贓物已經起獲由被害人領回，所
    生危害不重，及被告犯後曾為前開部分自白，態度尚佳與其
    素行情形等一切情狀，量處如主文所示之刑，並諭知易科罰
    金之折算標準，以示懲儆。
據上論斷，應依刑事訴訟法第455 條之1 第3 項、第369 條第1
項前段、第364 條、第299 條第1 項前段，刑法第56條、第320
條第1 項、第41條第1 項前段、第47條，罰金罰鍰提高標準條例
第1 條前段、第2 條，判決如主文。
本案經檢察官張啟聰到庭執行職務。
中　　華　　民　　國　　94　　年　　9 　　月　　26　　日
                         臺灣桃園地方法院刑事第十二庭
                             審判長法  官  游  紅  桃
                                   法  官  黃  永  定
                                   法  官  王  美  玲
以上正本證明與原本無異。
本判決不得上訴
                                   書記官  張  子  涵
中　　華　　民　　國　　94　　年　　9 　　月　　27　　日
附錄本案論罪科刑法條全文：
刑法第320 條第1 項
意圖為自己或第三人不法之所有，而竊取他人之動產者，為竊盜
罪，處五年以下有期徒刑、拘役或五百元以下罰金。
